臺灣桃園地方法院刑事判決　　　　　 96年度交簡上字第144號
上　訴　人
即　被　告　乙○○
上列被告因傷害案件，經本院以96年度桃交簡字第668 號，中華
民國96年5 月16日第1 審判決（檢察官聲請簡易處刑案號：96年
度調偵字第115 號）後，被告提起上訴，本院管轄之第2 審地方
法院合議庭判決如下︰
    主  文
原判決撤銷。
乙○○因過失傷害人，處拘役肆拾伍日，如易科罰金，以銀元參
佰元即新台幣玖佰元折算壹日，減為拘役貳拾貳日，如易科罰金
，以銀元參佰元即新台幣玖佰元折算壹日。緩刑貳年。
    理  由
一、本案經本院管轄第2 審之合議庭審理結果，認第1 審以被告
    乙○○於民國95年2 月13日中午12時許，駕駛車牌號碼TN─
    1385號自用小客車，沿桃園縣中壢市○○○路往忠孝路方向
    行駛，嗣於同日下午1 時許，行經長春二路與文化路口時，
    本應注意閃光紅燈表示「停車再開」，車輛應減速接近，先
    停止於交岔路口前，讓幹道車優先通行後認為安全時，方得
    續行，而依當時天候為陰，日間自然光線，柏油路面乾燥無
    缺陷或障礙物，視距良好，復無其他不能注意之情事，乙○
    ○竟未適當減速並停讓幹道車先行而貿然通過該路口，適逢
    甲○○騎乘車牌號碼ICA ─831 號重型機車，沿文化路往吉
    林路方向行駛而行經該處，本應注意行經閃光黃燈交岔路口
    ，應減速慢行，亦疏未注意減速慢行，雙方閃避不及，甲○
    ○之機車車頭因而與乙○○所駕駛之自小客車右前保險桿發
    生擦撞，甲○○因而受有左側足踝關節內踝骨折、臉部和四
    肢多處擦傷、挫傷等傷害，乙○○於肇事後即報警處理，並
    於處理警員前往現場時，當場承認為肇事人，進而接受裁判
    乙節，業據被告於偵查及原審審理中坦承犯行在案，並經告
    訴人甲○○於警詢中指訴明確，且有桃園縣政府警察局中壢
    分局道路交通事故現場圖、道路交通事故調查報告表(一)、(二)
    各1 件、現場照片10張附卷可參，而告訴人受有上開傷害，
    亦有行政院衛生署桃園醫院診斷證明書1 紙可稽，足證被告
    確實有於上開時、地駕駛車牌號碼TN─1385號自用小客車行
    經閃光紅燈之交岔路口未適當減速並停讓幹道車先行而貿然
    通過該路口，與騎乘車號ICA ─831 號重型機車行經閃光黃
    燈交岔路口未注意減速慢行之告訴人發生擦撞，告訴人受有
    左側足踝關節內踝骨折、臉部和四肢多處擦傷、挫傷等傷害
    之事實明確。此外，原審認定告訴人騎乘機車亦有行經閃光
    黃燈交岔路口，疏未注意減速慢行之過失存在，而被告之過
    失為
    本件車禍肇事主因，告訴人之過失為肇事次因，復有臺灣省
    桃園縣區車輛行車事故鑑定委員會鑑定意見書在卷可參，並
    認告訴人係因本件車禍而受有傷害，被告之過失行為與告訴
    人所受之傷害間復有相當因果關係，是被告自應負過失傷害
    之責。綜上卷證，互核相符，故認本案事證明確，依刑事訴
    訟法第449 條第1 項前段、第3 項，修正後刑法第2 條第1
    項前段，刑法第284 條第1 項前段，修正前刑法第62條前段
    、第41條第1 項前段，刑法施行法第1 條之1 第1 項、第2
    項前段、修正施行前罰金罰鍰提高標準條例第2 條，就被告
    所犯過失傷害罪判處拘役45日，如易科罰金，以銀元3 百元
    即新台幣9 百元折算1 日，經核認事用法，並無違誤，量刑
    亦屬妥當。
二、被告提起上訴稱：原審判決認事用法尚有諸多錯誤，難令其
    折服云云，因而提起本件上訴，並無理由，本應予以駁回。
    惟原審未及審酌中華民國九十六年罪犯減刑條例之規定，未
    及減刑，於法尚有未合，應予撤銷。爰審酌被告犯罪之動機
    、目的、犯罪手段、品行、犯罪所生之危害及其犯罪後坦承
    犯行等一切情狀，量處如主文第2 項所示之宣告刑，併依中
    華民國96年罪犯減刑條例第2 條第1 項第3 款規定，減刑如
    主文第2 項所示，並依修正前刑法第41條第1 項前段，修正
    前罰金罰鍰提高標準條例第2 條規定，諭知易科罰金之折算
    標準，以示懲儆。末按，被告行為後，犯罪在新法施行前，
    新法施行後裁判，緩刑之宣告，應適用新法第74條之規定，
    有最高法院95年第8 次刑事庭會議紀錄可考，查被告已與告
    訴人達成民事和解，損害賠償新台幣14萬元乙節，有卷附調
    解委員調解單、告訴人之存款帳戶影本各1 份可參。而被告
    前未曾受有期徒刑以上刑之宣告，有臺灣高等法院被告全國
    前案紀錄表在卷可稽，因一時疏失發生車禍，致罹刑章，本
    院認被告經此偵審程序，應知警惕而無再犯之虞，宣告之刑
    以暫不執行為適當，爰併予宣告緩刑2 年，以啟自新。並引
    用第1 審判決書記載之事實、證據及理由（詳如附件）。
據上論斷，依刑事訴訟法第455 條之1 第3 項、第369 條第1 項
前段、第373 條，修正後刑法第2 條第1 項前段、第74條第1 項
第1 款，刑法第284 條第1 項前段，修正前刑法第62條前段、第
41條第1 項前段，刑法施行法第1 條之1 第1 項、第2 項前段，
修正前罰金罰鍰提高標準條例第2 條，中華民國九十六年罪犯減
刑條例第2 條第1 項第3 款、第7 條、第9 條，判決如主文。
本案經檢察官唐道發到庭執行職務。
中　　華　　民　　國　　96　　年　　10　　月　　30　　日
                  交通法庭    審判長法  官  游紅桃
                                    法  官  蘇琬能
                                    法  官  胡芷瑜
以上正本證明與原本無異。
不得上訴。
　　　　　　　　　　　　　　      　書記官　張懿昀
中　　華　　民　　國　　96　　年　　10　　月　　30　　日
